【裁判字號】    96,易,1426
【裁判日期】    970430
【裁判案由】    竊盜
【裁判全文】
臺灣臺北地方法院刑事判決              96年度易字第1426號
    公  訴  人  臺灣臺北地方法院檢察署檢察官
    被      告  甲○○
                        （現另案於臺灣臺北監獄執行中）
上列被告因竊盜案件，經檢察官提起公訴（九十六年度偵字第七
二五六號），本院判決如下：
    主  文
甲○○共同竊盜，處有期徒刑肆月，如易科罰金，以新台幣壹仟
元折算壹日，減為有期徒刑貳月，如易科罰金，以新台幣壹仟元
折算壹日。
    事  實
一、甲○○前於民國九十三年間因違反毒品危害防制條例案件，
    經臺灣板橋地方法院以九十三年度訴字第四五七號判處有期
    徒刑十月確定；又於九十三年間因違反毒品危害防制條例案
    件，經臺灣板橋地方法院以九十三年度訴字第二三七八號判
    處有期徒刑一年確定；再於九十四年間因竊盜案件，經臺灣
    士林地方法院以九十四年度易字第六○一號判處有期徒刑六
    月確定，上開三罪，經臺灣士林地方法院九十五年度聲字第
    五七號裁定應執行有期徒刑二年二月確定後，送監執行，於
    九十五年七月十七日假釋出監，嗣經撤銷假釋，應執行殘刑
    五月十五日，徒刑起算日期為九十六年九月四日，指揮書執
    畢日期為九十七年二月十八日（不構成累犯）。
二、甲○○與乙○○（綽號「阿國」、「中國」）（業經臺灣高
    等法院九十六年度上易字第二七四一號判決有罪確定）共同
    基於意圖為自己不法所有之竊盜犯意聯絡，於九十五年十二
    月二十二日十五、十六時許，在臺北市○○路○段二十六巷
    四號，共同竊取蔡素花所有、與其夫丙○○共同管領使用，
    而放置在上址後方防火巷內之不鏽鋼架（含大、小型兩個，
    價值約新臺幣三萬元）得手，甲○○與乙○○分別以車號Ｄ
    ＭＢ－七四○號及不詳車號之機車，載運該不鏽鋼架逃離現
    場，嗣經蔡素花之夫丙○○報警，始循線查悉上情。
三、案經臺北市政府警察局文山第一分局報告臺灣臺北地方法院
    檢察署檢察官偵查起訴。
    理  由
一、本件當事人對於本案認定事實所引用之證據資料，於本院審
    理期日調查證據時均陳明同意引用為本案證據（見本院九十
    七年四月十六日審理筆錄），本院審酌該等言詞供述及書面
    作成時之情況認為適當，依刑事訴訟法第一百五十九條之五
    之規定，均有證據能力，合先敘明。
二、訊據被告甲○○固坦承有於前揭時地竊取上開不鏽鋼架之事
    實，惟否認係與乙○○共同犯罪，辯稱：伊承認有竊盜，但
    這件事是伊自己的，與乙○○無關云云。經查：
(一)、被害人蔡素花所有、與其夫丙○○共同管領使用之不鏽鋼架
    （含大、小型兩個，價值約新臺幣三萬元），於九十五年十
    二月二十二日十五、十六時許，在臺北市○○路○段二十六
    巷四號之後方防火巷內失竊，丙○○報警後，經警調閱巷口
    監視器錄影帶，由載運該不鏽鋼架之機車車號，循線查出被
    告甲○○、乙○○於前揭時地分別以機車載運不鏽鋼架離去
    等情，為被告甲○○所自承，且經證人即出借車號ＤＭＢ－
    七四○號機車予被告甲○○使用之傅子發、被害人丙○○分
    別於警詢及偵查中證述綦詳（見臺灣臺北地方法院檢察署九
    十六年度偵字第七二五六號偵查卷第三至五、六至七、五六
    至五七頁），並有上址巷口監視器翻拍彩色相片（顯示：「
    十五時四十分十五秒，甲○○騎乘機車經過巷口」；「十五
    時四十二分零三秒，乙○○騎乘機車後載小型不鏽鋼架經過
    巷口」；「十六時二十二分五十六秒，乙○○騎乘機車經過
    巷口」；「十六時二十八分四十一秒，甲○○騎乘機車後載
    大型不鏽鋼架經過巷口」）附卷可稽（見同上卷第八、九、
    一三頁）；
(二)、又被告甲○○於警詢中自承與乙○○共同前往行竊，兩人以
    騎摩托車載運方式將不鏽鋼架竊走等情（見臺灣臺北地方法
    院檢察署九十六年度偵字第七二五六號偵查卷第二六至二七
    頁；經被告甲○○於本院九十六年十一月九日審理中自承其
    於警詢中之供述未經警方不當取供而出於任意性），核與前
    述監視器翻拍相片顯示被告甲○○、乙○○有共同載運不鏽
    鋼架之竊盜行為分擔情狀相符，事證明確。至被告甲○○雖
    於審理中翻異前詞，改稱本件係伊自己的竊盜犯行云云，惟
    查：
１、就乙○○參與搬運不鏽鋼架之原因，被告甲○○於審理中供
    稱：伊一個人搬不動，當時乙○○經過，伊就叫乙○○幫伊
    搬，乙○○有問這是誰的，伊告訴乙○○說「那是伊朋友不
    要的」云云（見本院九十六年九月二十八日準備程序筆錄）
    ；然乙○○則於審理中陳稱：伊當天下午在辛亥路的巷子遇
    到被告，被告要搬廚具到摩托車上，他搬不上去，伊就幫他
    搬，被告告訴伊說「他是幫親戚搬」云云（見本院九十七年
    四月十六日審理筆錄），兩人所供已有明顯歧異；
２、又被告甲○○就其何以於警詢中供承與乙○○共同行竊，於
    審理中供稱：當時伊被抓到，乙○○沒有被抓，所以伊要咬
    他云云（見本院九十六年九月二十八日準備程序筆錄），然
    而如乙○○確實未參與行竊，僅於不知情狀況下基於朋友之
    誼協助搬運，則被告甲○○為警查獲時，何以要因乙○○未
    被查獲而不平，並進而向警方供出乙○○參與行竊？被告甲○○此節所述亦與常理相違；
３、綜上，被告甲○○於審理中翻異之詞，顯均屬事後迴護乙○○之語，殊難採信。本件被告甲○○與乙○○之共同竊盜犯
    行，洵堪認定，應依法論科。
三、核被告甲○○所為，係犯刑法第三百二十條第一項之竊盜罪
    。被告甲○○與乙○○有犯意聯絡及行為分擔，為共同正犯
    。爰審酌被告甲○○有多次犯罪前科，素行不佳，本件雖自
    承竊盜犯行，惟未坦認全部事實經過，暨其犯罪之動機、目
    的、手段、生活狀況、品行、智識程度、犯罪所生之危害等
    一切情狀，量處如主文所示之刑，並諭知易科罰金之折算標
    準。
四、本件被告犯竊盜罪之時間，係於九十六年四月二十四日之前
    ，且無中華民國九十六年罪犯減刑條例所定不得減刑之情形
    ，爰依同條例第二條第一項第三款規定，減其宣告刑二分之
    一，及依同條例第九條規定，就被告減刑後之刑諭知易科罰
    金之折算標準。
據上論斷，應依刑事訴訟法第二百八十四條之一、第二百九十九
條第一項前段，刑法第二十八條、三百二十條第一項、第四十一
條第一項前段，刑法施行法第一條之一，中華民國九十六年罪犯
減刑條例第二條第一項第三款、第七條、第九條，判決如主文。
本案經檢察官鄧巧羚到庭執行職務
中    華    民    國  九十七  年    四    月  三十    日
                      刑事第八庭  法  官  孫  曉  青
上正本證明與原本無異。
如不服本判決應於送達後十日內向本院提出上訴狀。
                                  書記官  郭  錦  賢
中    華    民    國  九十七  年    四    月  三十    日
附錄本案論罪科刑法條全文
刑法第三百二十條第一項
意圖為自己或第三人不法之所有，而竊取他人之動產者，為竊盜
罪，處五年以下有期徒刑、拘役或五百元以下罰金。


司法院資訊處製作；財團法人民間司法改革基金會備份。
